【裁判字號】    92,裁,1210
【裁判日期】    920828
【裁判案由】    其他請求
【裁判全文】
最  高  行  政  法  院  裁  定                  九十二年度裁字第一二一○號
    抗  告  人  甲○○
右抗告人因與相對人臺北律師公會等間其他請求事件，對於中華民國九十一年七月八
日臺北高等行政法院九十一年度訴字第九○○號裁定提起抗告，本院裁定如左︰
    主  文
抗告駁回。
抗告訴訟費用由抗告人負擔。
    理  由
一、按抗告法院認抗告為不合法或無理由者，應為駁回抗告之裁定，行政訴訟法第二
    百七十二條準用民事訴訟法第四百九十二條第一項定有明文。
二、本件抗告人因其他請求事件，提起行政訴訟，經臺北高等行政法院於九十一年三
    月二十五日以九十一年度訴字第九○○號判決駁回，抗告人不服，提起上訴。原
    法院以該判決於民國九十一年四月三日送達，上訴期間自判決送達之次日起，並
    扣除在途期間零日，算至九十一年四月二十三日即已屆滿，抗告人延至九十一年
    四月三十日始提出上訴狀，已逾行政訴訟法第二百四十一條規定二十日之不變期
    間，其上訴不合法，於九十一年五月二日以裁定駁回。抗告人仍不服，提起抗告
    。原裁定以上開「駁回上訴」之裁定，係於同年五月六日送達抗告人，有送達證
    書附原審卷可稽。抗告人延至九十一年六月四日、七日及十二日才具狀表明不服
    原法院九十一年度訴字第九○○號判決及裁定，應以對上開「駁回上訴」裁定表
    示不服之抗告處理，並以其抗告逾同法第二百六十八條所定十日之不變期間，認
    其抗告為不合法，於九十一年七月八日由審判長以裁定駁回。抗告人仍表不服，
    提起抗告。按提起抗告已逾抗告期間，或係對於不得抗告之裁定而抗告者，原法
    院或審判長應駁回之，行政訴訟法第二百七十二條準用民事訴訟法第四百九十條
    第二項定有明文，前開駁回抗告之裁定，以審判長名義為之，於法尚無不合，抗
    告人指為法院組織不合法，顯有誤會。至抗告人指稱前開裁定未合法送達一節，
    查行政訴訟法第七十二條規定：「送達於住居所、事務所、營業所或機關所在地
    不獲會晤應受送達人者，得將文書付與有辨別事理能力之同居人、受僱人或願代
    為收受而居住於同一住宅之主人。前條所定送達處所之接收郵件人員，視為前項
    之同居人或受僱人。」本件抗告人原始陳明指定送達處所為「台北郵政信箱一一
    七之三一七號」，則上開裁定對該處送達，即發生送達之效力，雖其送達回執載
    寄存於大安郵局，惟該信箱即位於大安郵局內，該回執除蓋有大安郵局之戳章外
    ，並經該局接收郵件人員邱惠聰蓋章收受，視為已由抗告人之受僱人代為收受而
    合法送達。至抗告人所提最高法院九十一年度台抗字第二二二號民事裁定，該案
    抗告人除以郵政信箱為送達處所外，並陳明第三人為送達代收人，其案情與本件
    不同，尚難據此亦認本件送達不合法。另抗告人以原法院審判長或法官有應自行
    迴避原因而參與裁判部分，業經本院以九十二年度裁字第六六四號裁定駁回在案
    ，亦難認原裁定有何違法。此外抗告人其餘之主張及陳述，均與本件裁定結果無
    涉，爰不予論述。其抗告難認有理由，應予駁回。
三、依行政訴訟法第二百七十二條、第一百零四條、民事訴訟法第四百九十二條第一
    項、第九十五條、第七十八條，裁定如主文。
中    華    民    國    九十二      年      八        月    二十八      日
                    最 高 行 政 法 院  第 五 庭
                                審 判 長 法  官      徐  樹  海
                                         法  官      黃  合  文
                                         法  官      鄭  淑  貞
                                         法  官      林  家  惠
                                         法  官      林  茂  權
右  正  本  證  明  與  原  本  無  異
                                         法院書記官  阮  桂  芬
中    華    民    國    九十二      年      八        月    二十八      日


司法院資訊處製作；財團法人民間司法改革基金會備份。
